臺灣臺南地方法院刑事判決　　　　　　　95年度訴字第1233號
公　訴　人　臺灣臺南地方法院檢察署檢察官
被　　　告　丙○○
指定辯護人　鄭嘉慧律師
上列被告因恐嚇取財案件，經檢察官提起公訴（94年度偵字第
12937號），本院判決如下：
    主  文
丙○○意圖為自己不法之所有，以恐嚇使人將自己之物交付，累
犯，處有期徒刑壹年拾月。
    事  實
一、丙○○曾於民國88年間，因犯賭博罪，經臺灣高等法院臺南
    分院以91年度上易字第306號判決駁回上訴，判處被告有期
    徒刑5月確定，並於91年7月8日易科罰金執行完畢，詎仍不
    知悔改，復於94年9月1日因在網路咖啡店上網過久，導致缺
    錢花用，竟意圖為自己不法之所有，隨機在附近尋找作案目
    標，於同日15時許，其見甲○○位於臺南縣永康市○○○街
    50號5樓住家樓下之大門未關、電梯亦無人管制，有機可乘
    ，遂自行進入上樓，又趁甲○○未注意有人在外而開門之際
    強行闖入（無故侵入住宅部分未據告訴）後，肆意翻閱甲○○之房內物品，發現甲○○乃一涉世未深之女大學生，又一
    人隻身租屋在外，年少可欺，遂要求甲○○交付身上之財物
    ，惟甲○○因皮包內現金無多，無從交付，丙○○遂又以其
    手中握有甲○○之裸照一事，要脅甲○○交出郵局提款卡並
    告知密碼，並恐嚇甲○○不得報警，否則即要公布裸照，甲○○因年輕識淺又事出突然，害怕丙○○手中果真握有其裸
    照，因畏懼裸照曝光而心生畏怖，只得將郵局提款卡交付丙○○且告知密碼，並不敢貿然報警。嗣丙○○即一人前往附
    近郵局提款機提款，惟因密碼輸入錯誤致未領得款項並遭鎖
    卡，丙○○遂立即返回甲○○之住處，再以前揭裸照一事要
    脅甲○○打電話要家人匯錢或向友人借錢予伊，甲○○不得
    已，先致電回家，再由丙○○在旁以紙條指示甲○○，要甲○○以欠缺生活費為由，請甲○○之家人將存摺及印章寄來
    ，嗣再要甲○○撥電話向同學陳玫伶聯絡借款後，由甲○○
    騎機車後載丙○○，先至一便利商店讓丙○○下車守候，復
    獨自騎至臺南縣永康市○○路，由甲○○向陳玫伶借得新臺
    幣（下同）1,000元後，再返回便利商店將錢交付予丙○○
    ，丙○○雖得手後仍未滿足，仍以前揭裸照一事要求甲○○
    不得報警，並稱將再打電話向甲○○，始於同日晚間讓甲○○離去，甲○○因驚嚇害怕，不敢返回住處，並立刻致電向
    在臺中之家人求援，等其父徐永貴等人於當晚南下臺南後，
    於凌晨一同投宿於劍橋大飯店，並由家人陪同在劍橋大飯店
    附近向臺南縣警察局永康分局鹽行派出所之巡邏警員報案後
    轉介至同分局大橋派出所，惟因處理之員警丁○○以為是一
    般之竊盜案件，未予立即受理開立三聯單、亦未製作筆錄或
    蒐證，僅約定歹徒日後再打電話時才要抓人並製作筆錄，嗣
    丙○○食髓知味，復於同月6日上午9時許撥打電話予人正在
    警局之甲○○，先確認甲○○「有無害他」（即有無報警）
    ，並再次以裸照一事暗示要甲○○匯款且「可以匯多少就匯
    多少（因伊真的很缺）」至丙○○在萬泰商業銀行帳號為
    00000000000號之帳戶內，否則「後果伊不管」（即要公布
    裸照）等語，以此方式欲接續恐嚇甲○○交付財物，幸經警
    及時循線查獲。
二、案經臺南縣警察局永康分局報請臺灣臺南地方法院檢察署檢
    察官偵查起訴。
    理  由
甲、關於證據能力之部分：
一、證人即告訴人甲○○於司法警察詢問時所為之陳述，係屬被
    告以外之人於審判外之言詞陳述，既經被告及辯護人方面明
    示不同意採為證據之意思，依刑事訴訟法第159條第1項之規
    定，應認為不具證據能力。
二、又按被告以外之人於偵查中向檢察官所為之陳述，除顯有不
    可信之情況者外，得為證據，此刑事訴訟法第159條之1第2
    項訂有明文，故證人即告訴人甲○○於檢察官訊問時所為之
    陳述，既經具結，且無任何顯不可信之情況，依前揭規定，
    自屬有證據能力。且證人於偵查中如經具結，該具結應於同
    一偵查程序向後發生效力，無需逐次具結，乃屬當然之理，
    故證人即告訴人甲○○於偵查中之第二次接受檢察官訊問時
    之陳述，縱未再次具結，本院認亦無礙其證據能力，併此敘
    明。
三、上述經排除之證據以外之供述證據及非供述證據，既經被告
    方面表示同意採為證據，且無事實顯示係公務員因違法蒐證
    所取得之證據，本院審酌該等供述證據作成時之情況，亦認
    為適於作為證據，依刑事訴訟法第159條之4第1、2款、第
    159條之5第1項等規定，應認為均有證據能力。
乙、實體部分：
一、訊據被告於本院審理時對於：(1)其是於當天下午3時許，因
    在告訴人甲○○住處附近上網過久，以致缺錢，才前往告訴
    人甲○○之住處；(2)當天並未曾事先通知聯絡告訴人甲○○
    ，即利用該處樓下大門、電梯均未管制之際，逕行上樓至門
    外，正好告訴人甲○○開門，其即進入告訴人甲○○住處；
    (3)其先自行一人持告訴人甲○○之郵局提款卡去提款，然因
    密碼錯誤遭鎖卡而未提領到金額，其後返回告訴人甲○○住
    處時，有向告訴人甲○○提及有拍裸照一事；(4)被告有寫字
    條要告訴人甲○○打電話回家以欠缺生活費為由要求家人將
    存摺印章寄來；(5)告訴人甲○○有繼續打電話向同學借錢，
    告訴人甲○○並騎機車後搭載被告，先至便利商店讓被告下
    車等候，由告訴人甲○○一人前往同學處借得1,000元後，
    全數交付給被告；(6)被告於同月6日上午9時許，有再次撥打
    電話予告訴人甲○○，其問告訴人甲○○「有無害他」是要
    確認有無報警，其說「否則後果伊不管」是指否則就要公布
    裸照，並要告訴人「可以匯多少就匯多少」至被告前開萬泰
    商業銀行帳戶內等情均坦承不諱。（本院96年8月10日審理
    筆錄第9至10頁參見）。且除(1)動機部分外，其餘如(2)(3)(4)
    (5)(6)等部分之情節與告訴人甲○○於本院具結後證述之情節
    亦大致相符，並有上開字條（附於偵查卷第32頁參見）、萬
    泰商業銀行臺南分行96年2月6日函文1件等在卷可稽、以及
    「94年9月6日被告以0000000000號行動電話撥打告訴人甲○○0000000000號行動電話」之通話紀錄（警卷第31至32頁）
    ，與本院當庭勘驗錄音之筆錄譯文（本院96年9月28日審理
    筆錄第11至14頁參見）等，足認被告此部分之任意性自白核
    與客觀事實相符，應堪信為真實。
二、惟被告自始仍矢口否認有何恐嚇取財之犯行，辯稱：(1)其與
    告訴人甲○○是朋友關係，約2年前上網認識，期間尚有聯
    絡見面，當天是因為缺錢回嘉義，才去找告訴人甲○○「借
    錢」，否則應該不會用自己真實的電話及帳號方便警察追查
    ，應該會使用人頭帳號或資料；(2)當天被告寫字條要告訴人
    甲○○打電話是為了告訴人甲○○著想，怕告訴人甲○○因
    提款卡被鎖卡欠缺生活費；(3)當天是告訴人甲○○自己同意
    要借錢給被告才會自願交付提款卡予伊自行去提款；(4)其確
    實未曾拍下告訴人甲○○之裸照，是告訴人自己誤信有被拍
    裸照，故自願以交付金錢之方式要求被告交還裸照，否則，
    告訴人甲○○在被告外出領款、以及騎機車搭載被告、甚至
    到同學家借錢時等過程中，被告均無持有兇器，故告訴人甲○○應有很多機會可以逃跑或報警求救，為何都未報警處理
    ，此與常情未合云云資為抗辯。此外，辯護意旨尚補充：(1)
    證人黃國樑、劉展志警員到庭證稱當日看到告訴人甲○○時
    神情正常，並無慌亂害怕之神情，警員丁○○也證稱告訴人
    甲○○接聽被告電話以及製作筆錄時神情皆正常，另法院當
    庭勘驗告訴人甲○○提供之電話錄音內容，亦顯示告訴人甲○○與被告對話時語氣柔順和緩，此與一般被害人會有之驚
    慌害怕狀況，明顯不符。且告訴人甲○○證稱有與男友一同
    報警，與警員到庭之證述亦有不同；而一開始報警時僅稱是
    竊盜案件，亦有前後矛盾之嫌；(2)被告知悉告訴人甲○○許
    多私人事情，如延畢、男友狀況、隔天考試、冰箱門壞掉等
    情，若非被告確實與告訴人相識，被告如何得知此類消息，
    且告訴人甲○○十分聰明，不可能傻傻有問必答等節。
三、故本件主要應審究之爭點如下：(一)被告取得告訴人甲○○之
    提款卡及密碼、及告訴人向陳姓同學借得之1,000元，是否
    是基於為自己不法所有之意圖、或僅是要借錢？(二)如是，被
    告告以告訴人甲○○不得報警、否則要公布裸照，是否已經
    構成恐嚇行為？(三)如是，告訴人甲○○當時是否因被告以欲
    公布裸照一事施以恐嚇，而心生畏懼，始交付前開財物？以
    下茲分別析述之：
  (一)【被告取得告訴人甲○○之提款卡及密碼、向友人借得之
    1,000 元是否是基於為自己不法所有之意圖？】
    經查：
  被告辯稱其與告訴人甲○○乃係網友關係云云，此業經告訴
    人甲○○到庭具結證稱兩人根本不相識，再者，被告於審理
    中對於本院訊問其究以何帳號、名稱、網站、聊天室，以何
    方式，認識以何帳號、名稱上網之告訴人甲○○，其均無法
    清楚敘明，僅辯稱是透過真實姓名、年籍不詳，綽號叫「小
    凱」之人所為，惟無法舉出任何積極具體事證以實其說，故
    被告與告訴人甲○○間是否確屬相識且是朋友，已非無疑。
  且被告聲稱告訴人甲○○知悉其真實姓名，然告訴人甲○○
    於94年9月2日報案時，卻僅能指稱嫌疑人「不詳」、「身高
    約160公分」、「年齡約30歲」、「體型瘦小」等，而無法
    提出被告之真實姓名以利警方追緝，此有臺南縣警察局永康
    分局偵辦刑案現場勘查紀錄表1件在卷可稽（警卷第24頁參
    見），更可見被告辯稱兩人是朋友關係，並不可採。
  至於被告何以在94年9月1日之後，才故意在電話中留下真實
    之電話或帳號，或可能因告訴人甲○○先前之配合態度，使
    被告誤以為告訴人甲○○因畏懼裸照曝光，仍會繼續配合，
    且不敢貿然報警，或可能是被告自己之犯罪計畫不夠縝密周
    詳而已，尚難僅以此即遽認為兩人確實相識且是朋友關係。
  又辯護意旨雖質疑被告知悉告訴人甲○○許多私人事情，如
    延畢、男友狀況、隔天考試、冰箱門壞掉等情，若非被告確
    實與告訴人相識，被告如何得知此類消息，且告訴人甲○○
    十分聰明，不可能傻傻有問必答云云。然查：於94年9月1日
    事件發生一開始，被告突然闖入單身、毫無防備之告訴人甲○○屋內，要求交付財物時，告訴人甲○○根本毫無脫身或
    求援之機會，故被告趁告訴人甲○○慌亂之際，肆意翻動告
    訴人甲○○之證件資料、或藉由盤問告訴人甲○○之提款卡
    密碼時，順便問及告訴人甲○○其他之私人狀況，以藉此威
    脅告訴人甲○○不得報警，均非無可能，而告訴人甲○○為
    求自保而全盤告知被告，亦非與一般常情未符，更難因此即
    推論兩人間確實認識且為朋友關係。
  退以萬步言，倘被告所辯稱「其與告訴人甲○○二人確屬舊
    識，然其自承當天之前，已經一年多沒見，且也沒有告訴人
    甲○○之電話，當天臨時因上網過久缺錢回嘉義，始前往告
    訴人甲○○家碰運氣」縱屬實在，然衡諸常情及經驗法則，
    告訴人甲○○對於久未聯繫、情誼非深之被告突然出現要借
    錢，再加上告訴人甲○○皮包內根本就沒有什麼現金等情，
    亦屬不爭事實，倘無外在施加之心理壓力，告訴人甲○○何
    以可能自願同意借錢，且是以直接將郵局提款卡交付予被告
    讓其一人去提錢之方式來出借金錢，並在提款失敗卡片遭鎖
    、告訴人甲○○自己尚且缺乏生活費之情況下，還自願同意
    載被告前往同學處借錢交付，顯見被告辯稱告訴人甲○○是
    出於朋友情誼而自願交付提款卡並借錢來交付云云，顯屬與
    常情、事理不符，難以採信。
  綜上所述，本件被告當天確是因流連在告訴人甲○○住處附
    近網路咖啡店上網過久導致缺錢，才基於意圖為自己不法所
    有之犯意，隨機在附近尋找不相識之告訴人甲○○作為犯案
    目標，應屬無疑。
  (二)如是，被告告以告訴人甲○○不得報警、否則要公布裸照，
    是否已經構成恐嚇行為？
  按刑法上之恐嚇取財罪，係以將來之惡害恫嚇被害人使其交
    付財物為要件，此最高法院67年台上字第542號、65年台上
    字第1212號等分別著有判例可資參照。故無論是以何方式或
    內容，只要係屬以將來之惡害通知恫嚇被害人使其交付財物
    即屬之。經查：身體的自主權乃憲法對於人民基本權利之保
    障，非經本人同意允許，任何人無論以何方式、違反他人意
    願，拍攝他人「裸照」，已屬嚴重侵犯他人對於身體的自主
    權，倘更進一步將裸照「公布」、使之可能因此暴露在不特
    定大眾均可閱覽之情形下，更將造成他人隱私、名節受損、
    並需承受異樣眼光之注視與指點、以及背負違背道德善良風
    俗等壓力，縱使在現今之開放社會，此對於他人之心理、精
    神上仍將造成莫大困擾以及嚴重打擊，對於年輕、未婚之女
    性，猶更如是，故被告倘以手中握有告訴人甲○○之裸照並
    威脅要對外公布，應係屬以將來之惡害恫嚇告訴人甲○○，
    依前揭判例意旨，客觀上已該當於刑法上恐嚇之行為無疑。
  此外，被告主觀上亦明知告知要公布告訴人甲○○之裸照一
    事將對告訴人甲○○之心裡及精神產生壓力，並能迫使告訴
    人甲○○不敢報警且繼續籌錢交付予伊，此從被告事後尚在
    同月6日，再次撥打電話予告訴人甲○○，先問告訴人甲○○「有無害他」（確認有無報警），再說「否則後果伊不管
    」（後果指公布裸照），並要告訴人「可以匯多少就匯多少
    （因伊真的很缺）」至被告前開萬泰商業銀行帳戶內等情，
    均可資證明。
  再查，被告辯稱其實際上並未拍攝告訴人甲○○之裸照，是
    告訴人甲○○自己半信半疑，又知道被告缺錢，才主動提及
    要以交付金錢之方式要求被告交還裸照，否則，告訴人甲○○在過程中有很多機會可以報警，為何都未報警處理云云，
    惟查：告訴人甲○○本人雖亦證稱其對於究竟有無裸照握在
    被告手中一事亦不能確定，但被告突然闖入並蓄意提及要公
    布裸照一事，對於年輕識淺、還是在學學生、且一人隻身在
    外之告訴人甲○○，自然在心理、精神上均會造成壓力，故
    其在尚未確定是否有裸照並確實脫離被告掌握之前，雖有機
    會可以報警或對外求援，其選擇不在被告仍掌控之過程中，
    立刻報警、求援，亦屬人之常情，尚難以此苛責告訴人甲○○並逕認被告此之行徑與恐嚇之要件不符。
  (三)如是，告訴人甲○○是否因被告以裸照方式施以恐嚇，而心
    生畏懼，始交付前開財物？
  經查：告訴人甲○○於本院具結後證稱：其於94年9月1日晚
    間，脫離被告之後，因害怕而不敢再返回住處，並立刻致電
    向在臺中之家人求援，等其父徐永貴等人於當晚南下臺南後
    ，於凌晨一同投宿於劍橋大飯店，並由家人男友陪同在劍橋
    大飯店附近攔下巡邏之鹽行派出所警車報案後，再轉至大橋
    派出所由員警，惟因員警丁○○認是一般之竊盜案件，未予
    立即受理開立三聯單、亦未製作筆錄或蒐證，僅約定日後再
    製作筆錄，其回去後覺得不對，認為警方吃案，才上網投訴
    丁○○等語（本院95年9月28日審理筆錄參見），核與證人
    即當天負責巡邏勤務之鹽行派出所員警黃國樑、劉展志、以
    及大橋派出所員警丁○○等人到庭具結後所證稱之告訴人甲○○當天報案之過程大致上均屬相符（本院95年9月28日、
    96年6月28日審理筆錄參見），此外，復有告訴人甲○○之
    父徐永貴於94年9月2日在臺南縣永康市劍橋大飯店住宿消費
    之刷卡簽帳單及信用卡使用紀錄、分局勤務中心受理民眾報
    案案件移辦單各1份等在卷可稽，可知告訴人甲○○上開所
    言非虛，且與事實大致相符，應堪採信。故從告訴人甲○○
    於一脫離被告之掌控後，即不敢返回住處居住，需等到遠在
    台中之父母到達並陪同投宿飯店後，始有安全感，並能鼓起
    勇氣報警等事後之反應觀之，可見告訴人甲○○於受被告威
    脅要公布裸照時，其確已有心生畏懼，而才交付被告提款卡
    又告知密碼、並向同學借1,000元交付，且過程中不敢貿然
    報警或向同學求援等情，乃屬與事實相符，應堪採信。
  辯護人雖一再質疑，證人黃國樑、劉展志警員到庭證稱當日
    看到告訴人甲○○時神情正常，並無慌亂害怕之神情，警員
    丁○○也證稱告訴人甲○○接聽被告電話以及製作筆錄時神
    情皆正常，另法院當庭勘驗告訴人甲○○提供之電話錄音內
    容，亦顯示告訴人甲○○與被告對話時語氣柔順和緩，此與
    一般被害人會有之驚慌害怕狀況，明顯不符。且告訴人甲○○證稱是與男友一同報警，與警員到庭之證述亦有不同；而
    一開始報警時僅稱是竊盜案件，亦有前後矛盾云云，然查：
    本件審理時距離事發時間已近2年，證人即員警們每日需受
    理之案件數量非少，自無法要求其等針對每件個案之處理過
    程均能清楚記憶，故少部分如告訴人甲○○報案時之神情、
    究是與何人（男生或女生）一同報案等細節，與告訴人甲○○之指述容或有些許出入，然此尚不致影響告訴人甲○○就
    主要客觀情節指述之可信度。退萬步言，縱告訴人甲○○報
    警時確實神情正常，並無慌亂害怕神情，然非無可能是告訴
    人甲○○於一人面對被告以欲公布裸照一事相脅時，真有心
    生畏懼，然其於父母南下陪同並一同住宿後，已稍感寬釋，
    並能極力鎮定平靜自己，鼓起勇氣報警，亦非顯與常情未合
    。至於告訴人甲○○為何在9月6日於接聽被告電話時語氣柔
    順和緩，未見驚慌，乃因該時告訴人甲○○知悉並確認自己
    是安全無虞的，自無需恐慌，且為配合警方能一舉誘捕並逮
    獲被告，故刻意在語氣上順服，取信於被告，避免被告起疑
    多慮，徒生枝節，也尚非有違事理。又告訴人甲○○於事件
    發生翌日凌晨報警時，可能因仍驚魂未定，故報案時未能清
    楚敘明事實始末經過，導致受理之員警丁○○判斷後誤為一
    般之竊盜案件，而非告訴人甲○○所認知之強盜案件，自不
    能苛責於告訴人甲○○，故上開之辯護意旨，指摘告訴人甲○○指述矛盾，尚非有理，自難以此脫免被告之罪責。
  綜上所述，本件事證明確，被告前揭恐嚇取財之犯行，應堪
    予認定。
四、核被告所為，係犯刑法第346條第1項之恐嚇取財罪。被告於
    94年9月1日，以手中握有告訴人甲○○之裸照並以公布裸照
    一事相脅，先後使告訴人甲○○交付郵局提款卡及密碼、要
    求告訴人甲○○打電話向家人要求寄存摺及印章，以及向同
    學借得之1,000元等財物，因時間密接、地點相同，各行為
    間之獨立性甚為薄弱，且被告又係出於同一恐嚇取財之犯意
    目的，故難以強行分開，應視為數個舉動之接續施行，屬接
    續犯之包括一罪。
五、又起訴意旨認被告當日乃係趁告訴人甲○○開門之際，強行
    闖入，將徐女壓倒在地後，控制其行動自由，並持剪刀威嚇
    徐女交出財物，進而以透明膠帶綑綁徐女手腳，致使不能抗
    拒後，強盜徐女皮包內之現金200元，因認本件被告所為係
    涉犯刑法第328條第1項之強盜罪嫌，固非無見。然：
  (一)按犯罪事實應依證據認定之，無證據不得認定犯罪事實；又
    不能證明被告犯罪或其行為不罰者，應諭知無罪之判決，刑
    事訴訟法第154條第2項、第301條第1項分別定有明文。另按
    告訴人之告訴，係以使被告受刑事訴追為目的，是其陳述是
    否與事實相符，仍應調查其他證據，以資審認，不得僅憑告
    訴人之指訴遽令被告入罪；且告訴人之指訴，須無瑕疵可指
    ，且就其他方面調查，又與事實相符，始足採為認定犯罪事
    實之憑證（最高法院30年度上字第816號、52年度臺上字第
    1300號判例意旨參照）。再按認定不利於被告之事實，須依
    積極證據，苟積極證據不足為不利於被告事實之認定時，即
    應為有利於被告之認定，更不必有何有利之證據；認定犯罪
    事實所憑之證據，雖不以直接證據為限，間接證據亦包括在
    內，然而無論直接或間接證據，其為訴訟上之證明，須於通
    常一般之人均不致有所懷疑，而得確信為真實之程度者，始
    得據為有罪之認定，倘其證明尚未達於此一程度，而有合理
    性懷疑存在時，即不得遽為被告犯罪之認定（最高法院76年
    台上字第4986號判例意旨亦可資參照）。
  (二)起訴意旨認被告涉犯強盜罪嫌，無非以告訴人甲○○之指述
    、以及扣案之剪刀、被告有多次闖空門竊取財物之紀錄等作
    為主要論據。然上開情事，業經被告於警詢、偵查以及審理
    中均堅決否認，再查，扣案之剪刀，乃告訴人甲○○於被告
    為警查獲後之94年9月27日始行提出（見警卷第28頁扣押書
    ），並非於報案後馬上提出，且所稱用來綑綁限制行動自由
    之膠帶亦未留存、保全並交給警方作為證據使用，與犯罪被
    害人通常會盡力保留犯罪跡證之常情未合，其指述已非無瑕
    疵可指，是否與事實相符而可採信，已非無疑，又該剪刀經
    本院依職權送內政部警政署刑事警察局鑑定指紋後，經化驗
    結果，未發現有指紋可資比對，此亦有該局95年10月30日鑑
    驗書1份在卷可稽，而被告有多次闖空門竊盜之前科紀錄亦
    尚難作為認定被告確涉有本件強盜犯行之證據使用，故被告
    當天是否確有持該剪刀威嚇告訴人甲○○、並限制其行動自
    由，致使其不能抗拒，而遭強盜皮包內現金200元等情，除
    告訴人之單一、非無瑕疵之指述之外，尚乏任何其他積極具
    體事證可資佐證與事實相符，自難以採信。
  (三)故起訴書起訴被告涉犯強盜罪嫌，尚屬無相當積極具體之證
    據可資證明，而得使本院形成被告確已構成強盜罪之超越合
    理懷疑之確信，故本院認被告之上開行為應僅成立恐嚇取財
    罪，惟因二者之基本社會事實同一，爰依法變更起訴法條，
    併此敘明。
六、再查被告前於88年間，因犯賭博罪，經臺灣高等法院臺南分
    院以91年度上易字第306號判決駁回上訴，判處被告有期徒
    刑5月確定，並於91年7月8日易科罰金執行完畢，此有臺灣
    高等法院被告前案紀錄表1份附卷足憑，故被告前於受有期
    徒刑執行完畢後，5年以內故意再犯本件有期徒刑以上之罪
    ，無論依95年7月1日修正施行前刑法第47條或依修正施行後
    刑法第47條第1項規定，均構成累犯，對被告而言尚無有利
    或不利之情形，自不生新舊法比較之問題，爰依修正施行後
    刑法第47條第1項之規定，論以累犯，並加重其刑。爰審酌
    被告正值壯年、身體強健、頭腦清楚，卻不思以正當途徑賺
    錢，成日流連網路咖啡店，導致缺錢花用，即伺機在附近尋
    找作案目標，犯罪動機可議，且以任意侵入單身女學生之住
    宅，利用少女涉世未深、年輕識淺之弱點，以要脅公布裸照
    作為恐嚇取財作手段，雖其因本件犯罪實際所得之財產利益
    非鉅（1,000元），然該犯行不惟敗壞社會治安以及善良風
    氣，且嚴重危害告訴人甲○○之住居安寧，對於其心理以及
    精神上之雙重壓迫更已如前述，惡性匪淺，且犯罪後又未能
    坦承犯行，反一再捏造故事、飾詞狡辯，顯見其犯後態度不
    佳、並無悔改之意等一切情狀，從重量處如主文所示之刑，
    以資懲儆。又本件扣案之剪刀1把，為告訴人甲○○所有之
    物，並非被告所有供本犯罪所用之物，業如前述，復非違禁
    物品，爰不另予宣告沒收，併此敘明。
七、據上論斷，應依刑事訴訟法第299條第1項前段、第300條，
    現行刑法第2條第1項前段、第346條第1項、第47條第1項，
    刑法施行法第1條之1，判決如主文。
本案經檢察官乙○○到庭執行職務。
中　　華　　民　　國　　96　　年　　8 　　月　　24　　日
                刑事第十庭  審判長法  官  陳欽賢
                                  法　官  陳賢德
                                  法　官  林臻嫺
以上正本證明與原本無異。
如不服本判決應於收受本判決後10日內向本院提出上訴書狀，並
應敘述具體理由。如未敘述上訴理由者，應於上訴期間屆滿後20
日內向本院補提理由書狀（均須按他造當事人之人數附繕本）「
切勿逕送上級法院」。
                                  書記官  許悉愛
中　　華　　民　　國　　96　　年　　8 　　月　　24　　日
附錄本案論罪科刑法條全文：
中華民國刑法第346條
意圖為自己或第三人不法之所有，以恐嚇使人將本人或第三人之
物交付者，處 6 月以上 5 年以下有期徒刑，得併科 1 千元以
下罰金。
以前項方法得財產上不法之利益，或使第三人得之者，亦同。
前二項之未遂犯罰之。
